【裁判字號】    98,訴,4092
【裁判日期】    981230
【裁判案由】    毒品危害防制條例
【裁判全文】
臺灣臺中地方法院刑事判決              98年度訴字第4092號
公  訴  人  臺灣臺中地方法院檢察署檢察官
被      告  乙○○
上列被告因違反毒品危害防制條例案件，經檢察官提起公訴（98
年度毒偵字第3496號），於本院準備程序，被告就被訴事實為有
罪之陳述，經本院告知簡式審判程序意旨，並聽取當事人之意見
後，經合議庭裁定改行簡式審判程序，本院判決如下：
    主  文
乙○○施用第一級毒品，處有期徒刑捌月。
    犯罪事實
一、乙○○前因施用毒品案件，經本院裁定送觀察、勒戒後，認
    無繼續施用毒品之傾向，於民國97年4月28日釋放，並由臺
    灣臺中地方法院檢察署檢察官以97年度毒偵緝字第41號為不
    起訴處分確定。詎猶不知悔改，復基於施用第一級毒品之犯
    意，於98年5月21、22日間某時，在臺中縣大里市○○里○
    ○○街208巷6號之住處，以加水稀釋、針筒注射之方式，施
    用第一級毒品海洛因1次（該注射針筒業經拋棄而未扣案）
    。嗣於98年5月24日下午2時10分許，因其為列管之應受尿液
    採驗人，而至臺中縣警察局霧峰分局接受採尿送驗，結果呈
    嗎啡陽性反應，始悉上情。
二、案經臺中縣警察局霧峰分局報請臺灣臺中地方法院檢察署檢
    察官偵查起訴。
    理  由
一、按除被告所犯為死刑、無期徒刑、最輕本刑為3年以上有期
    徒刑之罪或高等法院管轄第一審案件者外，於刑事訴訟法第
    273條第1項程序進行中，被告先就被訴事實為有罪之陳述時
    ，審判長得告知被告簡式審判程序之旨，並聽取當事人、代
    理人、辯護人及輔佐人之意見後，裁定進行簡式審判程序；
    除簡式審判程序及簡易程序案件外，第一審應行合議審判，
    刑事訴訟法第273之1條第1項、第284條之1分別定有明文。
    查本件被告乙○○所犯係死刑、無期徒刑、最輕本刑為3年
    以上有期徒刑或高等法院管轄第一審案件以外之罪，並於本
    院行準備程序時就被訴事實為有罪之陳述，本院合議庭依前
    揭規定，經評議結果，裁定改由受命法官獨任行簡式審判程
    序。又簡式審判程序之證據調查，依刑事訴訟法第273條之2
    規定，不受同法第159條第1項審判外陳述排除之限制，再被
    告對於卷內之各項證據，亦不爭執證據能力，故卷內所列之
    各項證據，自得作為證據，合先敘明。
二、上揭犯罪事實，業據被告乙○○於偵訊及本院審理時均坦承
    不諱，而為警所採之尿液，經送鑑驗結果確呈嗎啡陽性反應
    ，亦有中山醫學大學附設醫院檢驗科藥物檢測中心於98年6
    月25日出具之尿液檢驗報告1份附卷可稽。此外復有臺中縣
    警察局霧峰分局毒品尿液真實姓名對照表、應受尿液採驗人
    尿液檢體採集送驗紀錄表、採集尿液鑑定同意書各1份在卷
    可證。而海洛因施用入人體後水解還原成嗎啡，再循嗎啡之
    代謝方式排出體外，已據行政院衛生署藥物食品檢驗局（81
    ）藥檢壹字第006431號函說明甚詳。足徵被告自白因有其他
    證據可補強，且查與事實相符，足予憑採。本案事證明確，
    被告犯行已經證明，應依法論科。
三、核被告乙○○所為，係犯毒品危害防制條例第10條第1項之
    施用第一級毒品罪。被告施用第一級毒品前後持有第一級毒
    品之低度行為，應為其施用第一級毒品之高度行為所吸收，
    不另論罪。爰審酌被告業因施用毒品，經送觀察、勒戒執行
    完畢，竟仍不知悔改警惕，猶繼續施用毒品屢被查獲，顯然
    無視於毒品對於自身健康之戕害及國家對於杜絕毒品犯罪之
    禁令，兼衡以被告之素行、犯罪之動機、目的、手段、智識
    能力、品行及其犯後已坦承犯行之態度等一切情狀，量處如
    主文所示之刑，以示懲儆。
四、依刑事訴訟法第273條之1第1項、第299條第1項前段、第310
    條之2、第454條第1項，毒品危害防制條例第10條第1項，判
    決如主文。
五、如不服本判決，應於收受送達後10日內向本院提出上訴書狀
    ；並應敘述具體理由；其未敘述上訴理由者，應於上訴期間
    屆滿後20日內向本院補提理由書（均須按他造當事人之人數
    附繕本）「切勿逕送上級法院」。
本案經檢察官甲○○到庭執行職務。
中    華    民    國    98    年    12    月    30    日
                  刑事第七庭    法  官  黃賢婷
以上正本證明與原本無異。
                                書記官  江美琪
中    華    民    國    98    年    12    月    30    日
附錄本案論罪科刑法條全文：
毒品危害防制條例第10條第1項
施用第一級毒品者，處6月以上、5年以下有期徒刑。

司法院資訊處製作；財團法人民間司法改革基金會備份。
